臺灣嘉義地方法院刑事判決　　　　　　　　　　　　　九十一年度訴字第三一一號
　　公　訴　人　臺灣嘉義地方法院檢察署檢察官
　　被　　　告　丁○○○　女五.
　　選任辯護人　蔡碧仲　律師
　　　　　　　　楊瓊雅　律師
　　　　　　　　愛紳　律師
　　被　　　告　丙○○　男五十.
　　　　　　　　戊○○　女五十.
　　　　　　　　乙○○　男七十.
　　　　　　　　甲○○　男五十.
　　　　　　　　己○○　女四十.
右列被告因違反公職人員選舉罷免法案件，經檢察官提起公訴（九十一年度偵字第七
五五、七五六號），本院判決如左：
    主  文
丁○○○共同連續對於有投票權之人，交付賄賂，而約其投票權為一定之行使，處有
期徒刑陸月，如易科罰金，以佰元折算壹日；褫奪公權貳年。用以交付之賄賂新台
幣肆仟元沒收。
丙○○共同連續對於有投票權之人，交付賄賂，而約其投票權為一定之行使，處有期
徒刑肆月，如易科罰金，以佰元折算壹日；褫奪公權貳年。用以交付之賄賂新台幣
肆仟元沒收。
戊○○共同連續對於有投票權之人，交付賄賂，而約其投票權為一定之行使，處有期
徒刑肆月，如易科罰金，以佰元折算壹日；褫奪公權貳年。緩刑貳年。用以交付之
賄賂新台幣肆仟元沒收。
乙○○共同連續對於有投票權之人，交付賄賂，而約其投票權為一定之行使，處有期
徒刑月，如易科罰金，以佰元折算壹日；褫奪公權貳年。用以交付之賄賂新台幣
肆仟元沒收。又有投票權之人，收受賄賂，而許以其投票權為一定之行使，處有期徒
刑貳月，如易科罰金，以佰元折算壹日；褫奪公權貳年。收受之賄賂新台幣壹仟元
沒收。應執行有期徒刑肆月，如易科罰金，以佰元折算壹日。褫奪公貳年。緩刑貳
年。用以交付之賄賂新台幣肆仟元沒收，收受之賄賂新台幣壹仟元沒收。
甲○○有投票權之人，收受賄賂，而許以其投票權為一定之行使，處有期徒刑貳月，
如易科罰金，以佰元折算壹日；褫奪公權貳年。緩刑貳年。收受之賄賂新台幣壹仟
元沒收。
己○○有投票權之人，收受賄賂，而許以其投票權為一定之行使，處有期徒刑貳月，
如易科罰金，以佰元折算壹日；褫奪公權貳年。緩刑貳年。收受之賄賂新台幣壹仟
元沒收。
    事  實
一、丁○○○與丙○○係配偶關係，二人均係嘉義巿第六屆巿議員選舉候選人侯金良
    之支持者，為使不知情之侯金良順利當選，乃向受僱於二人所經營之嘉義市○○○路二九三號「凍仔腳檳榔行」剪檳榔之戊○○尋求拉票助選，丁○○○向戊○○稱：「我們工作的人，有錢賺就多少要賺，不管什麼人有錢可賺就好，不要去
    分什麼黨派，看妳有幾票再告訴我」等語，並表示欲以每位選舉權人新臺幣（下
    同）一千元之代價買票賄選，而請戊○○提供有受賄意願之選舉權人名單。丁○○○、丙○○與戊○○則共同基於對有投票權之人交付賄賂，而約其為一定之行
    使之概括犯意聯絡，由戊○○提供可予賄選之家人名單，計有其知情之公公乙○○、不知情之其夫沈顯祥（由公訴人另為不起訴處分）、其子沈炳輝、沈炳志；
    其知情之小叔甲○○、小嬸己○○及不知情之姪女沈怡伶等七人；隨即於民國九
    十一年一月二十一日中午十二時許，丙○○駕車搭載丁○○○至前揭「凍仔腳檳
    榔行」前，叫戊○○進入車內，由丁○○○當場交付戊○○現金七千元，囑託連
    續轉交予前述七位有投票權之人，並約其將選票投予侯金良，而為一定之行使。
    戊○○先交付一千元與乙○○，請求將選票投予侯金良，而約其投票權為一定之
    行使，乙○○表示同意而收受，因見戊○○生活困苦，將該一千元轉贈與戊○○
    作生活費，戊○○乃將上開七千元中留下四千元（包括戊○○欲轉交不知情之沈
    顯祥、沈炳輝及沈炳志三人各一千元，及乙○○贈與之一千元），並於同年月二
    十一日下午五時許，將另外三千元交予乙○○，囑其轉交予甲○○、己○○及不
    知情之沈怡伶等三人，並轉知將選票投予侯金良，而為投票權一定之行使，迨同
    日十八時許乙○○基於概括犯意，轉交該三千元賄賂予甲○○，囑其轉交予己○○及不知情之沈怡伶等二人，並告以係戊○○所交付，請求將選票投予侯金良，
    而約其投票權為一定之行使。甲○○再將該三千元賄賂交予妻子己○○收執。
二、案經台灣嘉義地方法院檢察署檢檢察官自動檢舉並指揮法務部調查局嘉義巿調查
    站及嘉義巿警察局第一分局報請台灣嘉義地方法院檢察署檢察官偵查起訴。
    理  由
一、右揭事實，業據被告戊○○、乙○○、甲○○及己○○四人於警訊、偵查及本院
    審理時坦承不諱，被告丁○○○與丙○○則矢口否認有何違反公職人員選舉罷免
    法犯行，被告丁○○○辯稱：我是借他們錢，但不是買票的云云；被告丙○○辯
    稱：我自己有開店，很忙，不知為何會有這件事云云。本院經查：
  (一)被告戊○○於警訊時供稱：「（蔡碧桃【即丁○○○】如何知道妳要賣票？她如
    何告訴妳？）正確日期我忘了，可是那時選舉廣告車已開始宣傳了，她來到林森
    店告訴我，【我們工作的人，有錢賺就多少要賺，不管什麼人有錢可賺就好，不
    要去分什麼黨派，看妳有幾票再告訴我】等語向我推銷買票，並說是朋友拜託的
    ，是很好的朋友，沒關係的」、「（蔡碧桃是否以每票新台幣壹仟元向妳買票，
    叫妳投票給特定侯選人？）蔡碧桃於九十一年一月二十一日中午十二時許，由她
    先生開車載她到凍仔腳林森店找我，我告訴她共有七票，她就拿了七仟元給我向
    我買票，並告訴我要投票給七號，然後就離去。」、「（妳告訴蔡碧桃有七票是
    那七票？）是我公公（乙○○）、我先生（沈顯祥）、我二個兒子（沈炳輝、沈
    炳志），以及我小叔（甲○○）、小嬸（己○○）、姪女（沈怡伶）等七人均有
    選舉權，因我本身戶籍不在嘉義所有我沒有」、「（蔡碧桃於九十一年一月二十
    一日十二時前去拿賄款給妳時尚有何人在場？）當時是他先生丙○○開車載她拿
    錢給我的，丙○○知道那是買票之錢」（見警卷第八頁反面至第九頁）；於偵訊
    時供稱：「（誰向妳買票？）我老板娘丁○○○，在九十一年一月二十一日中午
    十二時許，她到檳榔攤來問我有幾票，我跟她說七票．．．說是朋友拜託的，要
    支持七號」、「（妳是那七票？）我家四票、我小叔三票」「（妳小叔的三票有
    給錢？）有給他三千元，我拿去給我公公叫他拿給我小叔」、「（還有誰在場？
    ）我到丙○○車向丁○○○拿錢的」（見臺灣嘉義地方法院檢察署九十一年選他
    字第一一六號卷第四十八頁反面）；又供稱：「（丁○○○有拿七千元給妳買票
    ？）之前我要向我老板娘借錢，她都不借我，之後她有拿錢七千元給我，有說要
    買票．．．」、「（她要買那七票？）我這邊四票，我公公乙○○、沈顯祥、沈
    炳輝、沈炳志、我小叔甲○○、小嬸己○○、姪女沈怡玲共七人．．．」、「（
    沈顯祥、丙○○是朋友？）以前的同學」、「（丁○○○確實有買票？）有，她
    錢在車內拿給我七千元」（見臺灣嘉義地方法院檢察署九十一年偵字第七五五號
    卷第十二頁反面至第十三頁正面，九十一年偵字第七五六號卷第十四頁反面至第
    十五頁正面）。則被告丁○○○與被告丙○○確於九十一年一月二十一日中午十
    二時許，在被告丙○○之車內，由被告丁○○○交付賄款七千元予被告戊○○無
    誤。且戊○○之夫沈顯祥與被告丙○○既是同學，而被告戊○○又受僱於丁○○○，既是舊識，又無仇隙，被告戊○○自無設言誣陷被告丁○○○與被告丙○○
    之理。
 (二) 證人侯佩君於警訊時證稱：「（你是否知道你老闆娘蔡碧桃為何人賄選買票？）
    是為嘉義市東區市議員登記七號侯選人賄選買票。」、「（你是否知道蔡碧桃為
    登記七號侯選人賄選買票，每票是以多少錢賄選買票？）是以每票壹千元新台幣
    向選民賄選買票。」「（你是否知道除了蔡碧桃為登記七號侯選人侯金良賄選買
    票外還有何人涉嫌？）還有蔡素蘭及綽號「小慧」之女子。小慧電話是0000
    00000。」（見臺灣嘉義地方法院檢察署九十一年選他字第一一六號第三頁
    反面）。證人侯佩名與李欣倪於偵訊時供稱：「（你們在何處上班？）林森東路
    二九三號「凍仔腳檳榔攤」，老闆娘是蔡碧桃」、「（你們二位知道蔡碧桃為侯
    選人侯金良買票？）知道」、「（除了蔡碧桃，還有何人買票？）還有她妹妹蔡
    素蘭和「阿慧」。」、「（妳們如何知道她們為侯金良買票？）蔡碧桃打電話到
    店裡，蔡素蘭接的，她有跟阿慧講買票的事，我有聽到，說要投給七號，我們只
    知道她們要買票．．．」、「（是否如此？）是，我們二個人都有聽到。阿慧平
    時是在檳榔攤前剪檳榔，沒有檳榔時就不會來。」（見臺灣嘉義地方法院檢察署
    九十一年選他字第一一六號第八頁反面至第九頁正面）。而被告丁○○○於警訊
  時供承：「（妳現在經營何生意？）我經營檳榔生意，我是凍仔腳檳榔店之老板
    娘。」「（妳胞妹係何姓名？做何生意？）她叫蔡素蘭，她在我經營之凍仔腳檳
    榔店林森店工作」、「（侯佩君、李欣倪等二人妳是否認識？有無仇恨？）他們
    二人均是我林森店之員工，我與她們均無仇恨。」「（妳所經營之凍仔腳檳榔林
    森店有無一叫「阿惠」之女子，是幫忙修剪檳榔菁子之人？）我店內確有此人沒
    錯。」（見臺灣嘉義地方法院檢察署九十一年選他字第一一六號第十頁反面至第
    十一頁正面）。而證人蔡素蘭亦證稱「（該凍仔腳檳榔行林森店內有無乙名叫阿
    慧之女子幫忙剪修檳榔？）有的，該人的名字叫「戊○○」，我們都叫他「阿慧
    」，但張女並不是該店正式員工，她只是負責幫忙剪修檳榔菁仔的臨時工」（見
    臺灣嘉義地方法院檢察署九十一年選他字第一一六號第十四頁反面）。互核被告
    丁○○○與證人侯佩君、李欣倪及蔡素蘭之供述，被告戊○○即是「阿慧」無誤
    ，而被告丁○○○先以電話告知被告戊○○為侯金良買票之事實，亦堪確定。
 (三) 被告丁○○○於警訊時先供稱：「（問：據戊○○指稱你於九十一年一月二十一
    日十二時許拿賄款七千元向她買票，並告訴他投票給七號，妳如何解釋？）我當
    日並沒有拿錢給戊○○，也沒指定他投給七號，只告訴可以的話幫個忙，無向她
    買票。」，旋改稱：「（戊○○指稱妳先生丙○○於九十一年一月二十一日開車
    載妳至林森店，妳先生知道妳拿七千元之買票錢給她，妳如何解釋？）我當日曾
    拿七千元借給戊○○，是她開口向我借的，告訴我不夠錢吃藥我才借給他，當時
    我先生與我在車內，我先生應該知道戊○○向我借錢，該些錢是戊○○向我借的
    ，並不是買票的錢。」、「（問：妳稱妳當日未向戊○○買票，為何妳當日前去
    該處？）當日是戊○○告訴我他的檳榔菁仔不夠剪，被大班剪完了過去看看。」
    （見臺灣嘉義地方法院檢察署九十一年選他字第一一六號卷第二十頁正面）。足
    證，被告丁○○○確於九十一年一月二十一日十二時許，由被告丙○○開車搭載
    至「凍仔腳檳榔行」林森店，被告戊○○進入車內，由被告丁○○○交付現金七
    千元無誤。
 (四) 被告丙○○於警訊供稱：「（問：你稱你沒有注意到該事情，但戊○○指認你確
    實在場，目睹蔡碧桃交付新台幣七千元賄款給他，且你也知道這是賄選之金錢，
    你作何解釋？）我不知道該事情，所以我無法解釋。」「（問：你稱不知道該事
    情，無法解釋，但你妻子丁○○○供稱他當時拿錢給戊○○時，係與你在車上拿
    給戊○○，你知情，你又如何解釋？）我不知道有這回事。」（見臺灣嘉義地方
    法院檢察署九十一年選他字第一一六號第四十六頁）；於偵查中供稱：「（問：
    你太太在車上有拿錢給戊○○？我沒注意到，當天車內還有我一歲多的孫子在吵
    。」（見臺灣嘉義地方法院檢察署九十一年選他字第一一六號第六十頁正面）；
    於本院審理時又供稱：「（九十一年一月二十一日中午十二時，你們開車到林森
    西路凍仔腳檳榔行做何事？）我負責進出貨工作，我要去查看補貨、收帳、業務
    推展情形。當天我有下車。」（見本院九十一年十二月六日訊問筆錄）。被告丙○○先辯稱不知該事情，旋坦承被告戊○○有進入車內，但未注意，再改稱九十
    一年一月二十一日有開車到「凍仔腳檳榔行林森店」，但有下車云云，不僅前後
    不一，且與被告丁○○○前揭供述不符，應以被告丁○○○之供述為可採。而「
    凍仔腳檳榔行林森行」之職員蔡采芸（即蔡素蘭）與李欣倪亦供稱：「（問：九
    十一年一月二十一日中午有無看見丙○○載蔡碧桃將車停在林森西路檳榔攤前？
    ）他們有開車來但沒進到店內」（見本院九十一年十二月十九日審判筆錄），益
    證，被告丁○○○與被告丙○○當日並未進入「凍仔腳檳榔行林森店」，一直留
    在車上無誤。衡之社會常情，被告丁○○○既在車內交錢予被告戊○○，被告丙○○人在車內，豈有不知之理？被告丙○○所辯顯係卸責之詞，委不足採。
 (五) 被告丁○○○於本院審理時又改稱：「（問：九十一年一月二十一日中午十二時
    ，你們開車到林森西路凍仔腳檳榔行做何事？）那間店是我開的，因為店長說店
    內有事，我們就開車到店外，我沒下車，叫戊○○到車內，我勸她工作不要埋怨
    ，因為小月沒檳榔可剪，沒錢我借你，我就拿七千元借她。後來她下車後在窗口
    對我說，選舉到了要選誰，我說東區若有我們的客戶向你們請託，你們就選，若
    沒人就選七號。」（見本院九十一年十二月六日訊問筆錄），核與被告丁○○○
    前揭供述不符，是否真實，已非無疑？且被告丁○○○果真係到「凍仔腳檳榔行
    林森店」調解員工糾紛，應係以老闆娘之身分進入店中，何需叫被告戊○○到車
    內？若是一般員工借貸，亦無需叫被告戊○○進入車內？又何需於警訊時極力否
    認有交錢之事實？所辯顯不足採。
 (六) 證人蔡采芸（即蔡素蘭）與李欣倪雖於本院審理時供稱：「（問：有無看見戊○○進到車內？）沒有」（見本院九十一年十二月十九日審判筆錄），證人蔡采芸
    （即蔡素蘭）係被告丁○○○之妹，證人李欣倪係丁○○○檳榔攤之員工，二人
    就該部分之供述，與被告丁○○○及丙○○前揭供述不符，核屬迴護被告丁○○○與丙○○之詞，不足採為有利於被告丁○○○與丙○○之認定。
 (七) 雖證人蔡采芸（即蔡素蘭）與李欣倪又證稱「（問：有無聽見戊○○問蔡碧桃要
    投票給誰？）沒有」、「（問：當天蔡素蘭有向蔡碧桃問隔壁張醫師的弟弟要來
    選並且來請託票否？）我有聽到，她在車內說如果有人來拉票就支持他」、「（
    問：戊○○有聽到這句話否？）蔡采芸答：她當時站在車的旁邊，有聽到；李欣
    倪答：我當時人在店內，戊○○我不曉得她人在那裡。」、「（問：當天戊○○
    究竟在車旁或在店內？）均答：她站在車旁，我不曉得她有無和蔡碧桃講話。」
    等語，縱使證人前開證言屬實，亦僅足以證明蔡采芸與被告丁○○○間之對話，
    尚不得以之作為認定被告丁○○○與丙○○未向被告戊○○買票之事實。
 (八) 此外，復有被告戊○○自動繳交四千元賄款及己○○自動繳交之賄款三千元扣案
  可資佐證。
 (九) 綜上所述，本件事證明確，被告丁○○○、丙○○、戊○○、乙○○、甲○○、
    己○○犯行均堪認定。
二、核被告丁○○○、丙○○、戊○○及乙○○所為，均係犯公職人員選舉罷免法第
    九十條之一第一項投票行賄罪；被告乙○○、甲○○、己○○所為均係犯刑法第
    一百四十三條第一項投票受賄罪（被告乙○○投票受賄罪部分，檢察官起訴書證
    據並所犯法條欄雖漏引該部分所犯法條，惟檢察官起訴書犯罪事實欄已記載此部
    分犯罪事實，應認已提起公訴，本院自應一併審判）。被告丁○○○、丙○○、
    戊○○彼此間，有犯意聯絡與行為分擔，被告乙○○雖僅以幫助犯意，從中傳遞
    賄選金額，但已參與犯罪構成要件之行為，就彼等所犯公職人員選舉罷免法第九
    十條之一第一項之投票行賄罪間，被告丁○○○、丙○○、戊○○、乙○○四人
    均應以共同正犯論，公訴人以被告乙○○所為係犯公職人員選舉罷免法第九十條
    之一第一項之投票行賄罪之幫助犯，容有誤會。被告丁○○○雖僅交付一次七千
    元現金予被告戊○○，被告戊○○雖亦僅交付一次三千現金予被告乙○○，被告
    乙○○僅交付一次三千元予被告甲○○，然被告丁○○○、戊○○及乙○○分別
    交付款項予被告戊○○、乙○○與甲○○時，其本意並非悉數交予被告戊○○、
    乙○○、甲○○等個人收受，而希望其等代為分送於有投票權之選民，被告丁○○○、戊○○、乙○○對於被告戊○○、乙○○、甲○○事後將款項多次轉手予
    他人並無違於其等本意，仍應認定在被告丁○○○、戊○○、乙○○之概括犯意
    內，併予敘明。是核被告丁○○○、丙○○、戊○○、乙○○多次共同行賄，均
    時間緊接，手段相同，所犯構成要件相同，顯係基於概括犯意反覆為之，均為連
    續犯，被告丁○○○、丙○○、戊○○、乙○○均依刑法第五十六條規定論以共
    同連續投票行賄罪，並均依法加重其刑。被告乙○○所犯上開二罪，犯意各別，
    行為互殊，所犯構成要件不同，應予分論併罰。又被告戊○○與乙○○於偵查中
    對其投票行賄罪部分業已自白其等犯行，應符合偵查中自白減刑要件，應依公職
    人員選舉罷免法第九十條之一第五項規定減輕其刑，並依法先加後減之。至被告
    乙○○、甲○○、己○○於偵查中對其投票受賄罪部分業已自白其等犯行，均應
    依同法第九十七條之二第一項後段規定減輕其刑。爰審酌選舉乃民主政治最重要
    之表徵，須由選民評斷候選人之才德、品行、學識、操守、政見而選賢與能，其
    攸關國家政治之良窳、法律之興廢、公務員之進退，影響國家根基及人民權利至
    深且鉅，而賄選為敗壞選風之主要根源，不得使金錢介入選舉，抹滅實行民主政
    治之真意，被告丁○○○、丙○○、戊○○、乙○○等人為求候選人侯金良得以
    順利當選，竟對有投票權人交付賄賂，敗壞選風，助長賄選，使真正民主政治無
    以建立，被告乙○○、甲○○、己○○等人收受賄款，導致不公平選舉現象及渠
    等犯後態度等一切情狀，分別量處如主文所示之刑，並就被告乙○○部分定應執
    行刑，暨諭知被告等均易科罰金之折算標準。另就被告丁○○○、丙○○、戊○○、乙○○等人依公職人員選舉罷免法第九十八條第三項規定就其所犯公職人員
    選舉罷免法第九十條之一第一項投票行賄罪部分，均宣告褫奪公權二年，以及依
    同條項規定就被告乙○○、甲○○、己○○所犯刑法第一百四十三條第一項投票
    受賄罪部分，均宣告褫奪公權二年。末查，被告戊○○、乙○○、甲○○、己○○四人均無不良素行，有臺灣嘉義地方法院檢察署刑案資料查註紀錄表及台灣高
    等法院被告全國前案紀錄表各一紙在卷可證，品行尚稱良好，其係初犯，且緣因
    人情壓力始罹本案，其經此偵審教訓，當益知戒慎而無再犯之虞，本院認前之宣
    告刑以均暫不執行為適當，爰均併予宣告緩刑二年，以勵自新。
三、另按公職人員選舉罷免法第九十條之一第三項固規定預備或用以行求期約或交付
    之賄賂，不問屬於犯人與否，沒收之。但如其賄賂已交付與有投票權之人收受，
    因收受者係犯刑法第一百四十三條第一項之投票受賄罪，其所收受之賄賂應依同
    法條第二項之規定沒收之，如全部或一部不能沒收時，追徵其價額。故犯投票行
    賄罪者，其已交付之賄賂自應依刑法第一百四十三條第二項之規定於其對向共犯
    所犯投票受賄罪之從刑宣告追徵沒收，不得再依公職人員選舉罷免法上開規定沒
    收（最高法院九十年度台上字第七七○三號判決參照）。因之，被告戊○○所查
    扣之四千元，其中三千元係被告丁○○○、丙○○、戊○○共同行賄，用以交付
    有投票權之沈顯祥、沈炳輝、沈炳志之賄賂，應依公職人員選舉罷免法第九十條
    之一第三項宣告沒收，其中一千元，係被告乙○○收受賄賂後，轉贈予被告戊○○作為生活費，應於乙○○收受賄賂罪項下依刑法第一百四十三條第二項沒收；
    又被告己○○查扣之三千元，其中二千元係被告甲○○與被告己○○收受之賄賂
    （每人各一千元），應於被告甲○○與被告己○○收受賄賂罪項下依刑法第一百
    四十三條第二項之規定沒收。其中一千元係被告丁○○○、丙○○、戊○○、乙○○共同行賄，用以交付有投票權之沈怡伶，應與被告戊○○前揭查扣之三千元
    一併於被告丁○○○、丙○○、戊○○、乙○○共同行賄罪項下依公職人員選舉
    罷免法第九十條之一第三項宣告沒收。
據上論斷，應依刑事訴訟法第二百九十九條第一項前段，公職人員選舉罷免法第九十
條之一第一項、第三項、第五項、第九十七條之二第一項後段、第九十八條第三項，
刑法第十一條前段、第二十八條、第一百四十三條第一項、第二項、第五十六條、第
五十一條第五款、第八款、第四十一條第一項前段、第三十七條第二項、第七十四條
第一款，罰金罰鍰提高標準條例第一條前段、第二條，判決如主文。
本案經檢察官黃正雄到庭執行職務。
中      華      民      國    九十一    年     十二     月    三十一    日
                                臺灣嘉義地方法院刑事第二庭
                                        法  官  柯  月  美
右正本證明與原本無異。
如不服本判決，應於判決送達後十日內向本院提出上訴狀( 應附繕本 )。
中      華      民      國    九十一    年     十二     月    三十一    日
                                        書記官  侯  麗  茹
公職人員選舉罷免法第九十條之一：
對於有投票權之人，行求期約或交付賄賂或其他不正利益，而約其不行使投票權或為
一定之行使者，處五年以下有期徒刑，得併科新台幣四十萬元以上四百萬元以下罰金
。
預備犯前項之罪者，處一年以下有期徒刑。
預備或用以行求期約或交付之賄賂，不問屬於犯人與否，沒收之。
犯第一項或第二項之罪，於犯罪後六個月內自首者，減輕或免除其刑；因而查獲候選
人為共犯者免除其刑。
犯第一項或第二項之罪，在偵查中自白者，減輕其刑；因而查獲候選人為共犯者，減
輕或免除其刑。
刑法第一百四十三條：
有投票權之人，要求、期約或收受賄賂或其他不正當利益，而許以不行使其投票權或
為一定之行使者，處三年以下有期徒刑，得併科五千元以下罰金。
犯前項之罪者，所收受之賄賂沒收之。如全部或一部不能沒收時，追徵其價額。
